【裁判字號】    90,抗,5
【裁判日期】    900619
【裁判案由】    撤銷緩刑
【裁判全文】
福建高等法院金門分院刑事裁定                            九十年度抗字第五號
    抗 告 人
    即受刑人  甲○○
右列抗告人因聲請撤銷緩刑案件，不服福建金門地方法院中華民國九十年五月十五日
裁定 (九十年度聲字第十二號) 提起抗告，本院裁定如左：
    主    文
抗告駁回。
    理    由
一、本件抗告意旨略以：抗告人即受刑人甲○○，前犯幫助私運管制物品進口逾公告
    數額罪 (聲請書誤載為違反專利法罪) ，經福建金門地方法院，以八十六年度訴
    字第二號，判處有期徒刑捌月，緩刑肆年，並於八十七年八月五日確定。嗣抗告
    人即受刑人甲○○，於該緩刑期內，另犯運送私運管制物品進口逾公告數額罪，
    經本院於九十年二月十四日，以八十九年度上訴字第二一號，判處有期徒刑陸月
    ，如易科罰金以參百元折算壹日確定，而經原審以緩刑期內更犯罪，並受有期徒
    刑以上刑之宣告，另為裁定撤銷緩刑宣告有案。惟刑法第七十五條第一項第一款
    所定「緩刑期內更犯罪，並受有期徒刑以上刑之宣告」，而為撤銷緩刑宣告之理
    由者，應以被告在緩刑期內更犯罪，而所涉之犯行非輕，須有致法院認定對後犯
    之罪有予以科處有期徒刑以上之刑者，始足當之，若為拘役或罰金刑，或另有緩
    刑之宣告者，則不在此限，且於判處有期徒刑陸月，宣告如易科罰金以參百元折
    算壹日之情形，亦等同於罰金刑之情形，即屬輕罪，自與刑法第七十五條第一項
    第一款所定之撤銷緩刑宣告之事由概念不符，抗告人即受刑人甲○○所犯運送私
    運管制物品進口逾公告數額罪，經本院以八十九年度上訴字第二一號，判處有期
    徒刑陸月，如易科罰金以參百元折算壹日，為得易科罰金之案件，既經法院認定
    犯行非重，則依法依社會常理，自不應撤銷前案所諭知之緩刑宣告，為此提起抗
    告，請予撤銷原裁定等語。
二、按受緩刑之宣告，而緩刑期內更犯罪，受有期徒刑以上刑之宣告者，撤銷其宣告
    ，刑法第七十五條第一項第一款，定有明文。又茲所謂受有期徒刑以上刑之宣告
    者，祇須受有期徒刑以上刑之宣告為已足，自應包括有期徒刑易科罰金者在內，
    當無排除受有期徒刑以上刑之宣告，並有易科罰金之宣告者在內，此觀前開法文
    之規定甚明。
三、查抗告人即受刑人甲○○，於民國八十四年七、八月間，犯幫助私運管制物品進
    口逾公告數額罪，經福建金門地方法院，於八十七年五月二十九日，以八十六年
    度訴字第二號，判處有期徒刑捌月，緩刑肆年，並於八十七年八月五日確定，此
    有執行案卷及判決書等在卷足憑。又查抗告人即受刑人甲○○，復於該緩刑期內
    之八十八年六月二十二日，更犯運送私運管制物品進口逾公告數額罪，經本院於
    九十年二月十四日，以八十九年度上訴字第二一號，判處有期徒刑陸月，如易科
    罰金以參百元折算壹日，並於前開幫助私運管制物品進口逾公告數額罪所宣告緩
    刑期內之八十九年四月二十八日確定在案，經調該案卷核閱屬實，且有各該判決
    書影本，附卷可稽，揆諸前開法條規定及說明，原裁定撤銷該院八十六年度訴字
    第二號被告甲○○之緩刑宣告，核無不合。抗告人甲○○抗告，略以刑法第七十
    五條第一項第一款所定「緩刑期內更犯罪，並受有期徒刑以上刑之宣告」，而為
    撤銷緩刑宣告之理由者，應以被告在緩刑期內更犯罪，而所涉之犯行非輕，須有
    致法院認定對後犯之罪有予以科處有期徒刑以上之刑者，始足當之，若為拘役或
    罰金刑，或另有緩刑之宣告者，則不在此限，且於判處有期徒刑陸月，宣告如易
   科罰金以參百元折算壹日之情形，亦等同於罰金刑之情形，即屬輕罪，自與刑法
    第七十五條第一項第一款所定之撤銷緩刑宣告之事由概念不符云云，請求撤銷原
    裁定，核與刑法第七十五條第一項第一款之規定不符，所指尚屬誤會。綜上所述
    ，本件抗告為無理由，應予駁回。
四、據上論斷，應依刑事訴訟法第四百十二條，裁定如主文。
中    華    民    國        九十      年      六      月      十九      日
                                    福建高等法院金門分院刑事庭
                                        審判長法  官  郭  君  勳
                                              法  官  李  宗  榮
                                              法  官  林  勤  綱
右正本證明與原本無異。
不得再抗告。
中    華    民    國        九十      年      六      月      二十      日
                                              書記官  李  麗  鳳


司法院資訊處製作；財團法人民間司法改革基金會備份。
